【裁判字號】    92,易,1023
【裁判日期】    920710
【裁判案由】    竊盜等
【裁判全文】
臺灣板橋地方法院刑事判決                        九十二年度易字第一二三號
    公  訴  人  臺灣板橋地方法院檢察署檢察官
    被      告  丙○○
右列被告因竊盜等案件，經檢察官提起公訴（九十二年度偵字第二八○八號），本院
判決如左：
    主  文
丙○○意圖為自己不法之所有，以不正方法由自動付款設備取得他人之物，累犯，處
有期徒刑肆月，如易科罰金，以參佰元折算壹日；竊盜未遂，累犯，處有期徒刑參月
，如易科罰金，以參佰元折算壹日；應執行刑有期徒刑陸月，如易科罰金，以參佰元
折算壹日。
    事  實
一、丙○○前於民國八十七年間，因竊盜、偽造文書等案件，經台灣高等法院判處有
    期徒刑一年二月確定，嗣於九十年五月十八日假釋縮刑期滿執行完畢，嗣不知悔
    改，於九十一年十一月十四日十七時許，在臺北市市立體育場之停車場內樹下，
    拾獲脫離甲○○持有之黑色皮包一只，內有成正男所有之第一銀行金融卡、中央
    信託局金融卡、中和農會金融卡、華僑銀行金融卡、荷蘭銀行信用卡、第一銀行
    信用卡、中國商銀信用卡、華信銀行信用卡、聯邦銀行信用卡、機車駕照、健保
    卡各一張及位於臺北縣永和市○○路○段一七三巷六弄十三號二樓之住處鑰匙一
    串（於同日十七時許，在台北市立體育場之停車場，放置在車號ＧＩＰ─一一九
    號重型機車內之置物箱內，遭不詳姓名之人竊取），竟意圖為自己不法所有，將
    上開信用卡、金融卡、證件及鑰匙等侵占入己。嗣丙○○發現前開皮包內復有記
    載第一銀行信用卡預借現金密碼之字條，基於為自己不法所有之意圖，於同日二
    十時四分許，持前開侵占所得之第一銀行信用卡，至臺北市○○○路○段八十九
    號彰化銀行吉林分行之自動櫃員機，輸入前開不法取得之密碼，接續預借現金兩
    次【每次均為新臺幣（下同）兩萬元】，因此共取得甲○○四萬元之現金。復於
    同年十二月十二日十六時三十分許，丙○○另基於為自己不法所有之意圖，持前
    開侵占所得之住處鑰匙，無故侵入甲○○上開住處（侵入住宅部分業經撤回告訴
    ），並著手竊取甲○○家中之財物，惟尚未得手任何財物之際，嗣適巧甲○○之
    妻乙○○返回住處當場發現成正男，並報警處理，始查知上情。
二、案經甲○○、乙○○訴由臺北縣政府警察局永和分局報請臺灣板橋地方法院檢察
    署檢察官偵查起訴。
    理  由
一、訊據被告丙○○對於右揭事實坦承不諱，核與告訴人成正男、乙○○指述之情節
    相符，復有臺北縣政府警察局贓物認領保管單、告訴人成正男之信用卡預借現金
    密碼資料一紙、第一銀行交易明細繳款通知書、第一銀行信用卡部關於告訴人持
    有信用卡之消費資料等在卷可稽，被告自白核與事實相符，事證已甚明確，被告
    犯行洵堪認定。
二、核被告丙○○所為，係犯刑法第三百三十七條之侵占脫離本人持有之物罪、第三
    百三十九條之二之不正利用自動付款設備罪及第三百二十條第三項、第一項之竊
    盜未遂罪。被告前開所犯侵占罪與不正利用自動付款設備罪、竊盜罪間，均有方
    法、結果之牽連關係，屬裁判上之一罪，應分別從一重之不正利用自動付款設備
    罪及竊盜未遂罪論處。被告已著手於上開竊盜犯罪行為之實行而不遂，為未遂犯
    ，依刑法第二十六條規定按既遂犯之刑度減輕之；另被告前開二罪間，犯意個別
    ，行為互殊，應分論併罰。公訴人認被告所犯前開三罪嫌間有方法結果之牽連關
    係，屬裁判上之一罪，應從一重之竊盜未遂罪嫌處斷，容有誤會，附此敘明。查
    被告丙○○前於八十七年間，因竊盜、偽造文書等案件，經台灣高等法院判處有
    期徒刑一年二月確定，嗣於九十年五月十八日假釋縮刑期滿執行完畢，此有臺灣
    高等法院被告全國前案紀錄表一件在卷可按，其於五年內再犯本件有期徒刑以上
    之數罪，均為累犯，均應依法加重其刑。爰審酌被告基於一時貪念、犯罪之目的
    、手段、所生危害、取得財物之價值及犯罪後業與告訴人達成和解，分期償還告
    訴人之損失並坦承犯行之態度等一切情狀，分別量處如主文所之刑，並諭知易科
    罰金之折算標準，並定其應執行刑，及諭知易科罰金之折算標準，以示懲戒，並
    冀自新。
據上論斷，應依刑事訴訟法第二百九十九條第一項前段，刑法第三百二十條第一項、
第三項、第三百三十七條、第三百三十九條之二、第五十五條、第四十七條、第四十
一條第一項前段、第五十一條第五款，罰金罰鍰提高標準條例第一條前段、第二條，
判決如主文。
本案經檢察官楊四猛到庭執行職務。
中      華      民      國    九十二    年      七      月      十      日
                              臺灣板橋地方法院刑事第四庭
                                      法  官  陳  明  珠
右正本證明與原本無異
如不服本判決應於送達後十日內向本院提出上訴狀
                                      書記官  陳  慧  儷
中      華      民      國    九十二    年      七      月      十      日
附錄本案論罪科刑法條全文：
中華民國刑法第三百二十條
意圖為自己或第三人不法之所有，而竊取他人之動產者，為竊盜罪，處五年以下有期
徒刑、拘役或五百元以下罰金。
意圖為自己或第三人不法之利益，而竊佔他人之不動產者，依前項之規定處斷。
前二項之未遂犯罰之。
中華民國刑法第三百三十七條
意圖為自己或第三人不法之所有，而侵占遺失物、漂流物或其他離本人所持有之物者
，處五百元以下罰金。
中華民國刑法第三百三十九條之二
意圖為自己或第三人不法之所有，以不正方法由自動付款設備取得他人之物者，處三
年以下有期徒刑、拘役或一萬元以下罰金。
以前項方法得財產上不法之利益或使第三人得之者，亦同。
刑法第三百三十七條：意圖為自己或第三人不法之所有，而侵占遺失物、漂流物或其
                    他離本人所持有之物者，處五百元以下罰金。


司法院資訊處製作；財團法人民間司法改革基金會備份。
